最高法院刑事裁定　　　　　　　　　　　　　　　　八十七年度台抗字第一七六號
　　抗告人　甲○○
右抗告人因盜匪案件，不服台灣高等法院台中分院中華民國八十七年四月三十日駁回
聲請再審之裁定（八十七年度聲再字第八一號），提起抗告，本院裁定如左：
    主  文
抗告駁回。
    理  由
按刑事訴訟法第四百二十條第一項第一款、第二款固規定：原判決所憑之證物已證明
其為偽造或變造，或原判決所憑之證言已證明其為虛偽者，得聲請再審，惟依同條第
二項規定，此處所謂證明，以經判決確定，或其刑事訴訟不能開始或續行非因證據不
足者為限。又刑事訴訟法第四百二十條第一項第六款係規定：有罪之判決確定後，因
發見確實之新證據，足認受有罪判決之人應受無罪、免訴、免刑或輕於原判決所認罪
名之判決者，得聲請再審。而所謂發現確實之新證據，係指就新證據之本身形式上觀
察，毋須經調查程序，顯然可認為足以動搖原確定之判決而言；至受判決人因對有利
之主張為原確定判決所不採，事後提出證明，以圖證實在原審前所為有利之主張為真
實，該項證據既非判決後所發見，亦顯難憑以聲請再審。本件抗告人甲○○聲請再審
意旨略以：有關和解書作成日期為民國八十三年八月一日，而被害人王茂青遲至二年
後之八十五年八月五日才提呈法院，和解金額記載新台幣（下同）二十萬元。惟王茂
青於八十四年審理時供稱發生地點在三民路，賠償金額十萬元，核與上述和解書記載
不同。按和解書上記載發生時間為八十三年六月十四日，發生地點為公益路、大聖街
口，賠償金二十萬元，與王茂青到庭之供述不符，存有疑問待查。且和解書上王茂青
簽名字跡與其歷審筆錄上簽名字樣不符。又關於張水盛與張水盟是否為同一人，或另
有其人，不無疑問，原審亦未予詳查。抗告人因發見確實之新證據，足認應受輕於原
判決所認意圖勒贖而擄人罪名之判決，且所憑證言、證物為偽造，又因有重要證物漏
未審酌，爰依刑事訴訟法第四百二十條第一項第一款、第二款、第六款、第四百二十
一條之規定聲請再審等語。惟查原判決（台灣高等法院台中分院八十六年度上重更(三)
字第三五號）已詳細說明其認定抗告人夥同陳庭浩、蔡東泉，於八十三年十二月二十
一日下午，對王茂青涉犯共同意圖勒贖而擄人之證據與理由，並詳述王茂青無積欠抗
告人關於委託處理糾紛之酬勞，抗告人所辯王茂青曾與一位計程車司機發生糾紛，對
方揚言對王茂青不利，王茂青託其代為擺平，事成一直延未給付酬勞，遂邀同陳庭浩
及蔡東泉等人押解王茂青，逼其家人支付五百萬元之酬勞，殊非擄人勒贖，警訊時係
遭刑求而為不實之自白云云，不足採信，於理由中予以指駁，有判決影本可稽。嗣抗
告人提起上訴，經本院以八十七年度台上字第一二三四號判決，認其上訴無理由，予
以駁回，亦有判決正本足憑。復按證據之取捨，及其證明力之強弱，屬事實審法院之
職權。本件抗告人聲請再審所指事項，及其提出之資料，均係憑己見而為臆測推斷，
自其所指證據形式上觀察，亦不足以動搖原確定判決，尤難謂原判決所憑之證物已證
明其為偽造或變造，或原判決所憑之證言已證明其為虛偽，核與刑事訴訟法第四百二
十條第一項第一款、第二款、第六款規定得聲請再審之情形不符。又刑事訴訟法第四
百二十一條係規定不得上訴於第三審法院之案件，其經第二審確定之有罪判決，如就
足生影響於判決之重要證據漏未審酌者，亦得為受判決人之利益，聲請再審，然因本
件係屬得上訴第三審法院之案件，故無該條之適用。原審依照上述說明，認其聲請再
審為無理由，裁定駁回，經核於法尚無違誤。抗告意旨，猶執陳詞，任意指摘原裁定
不當，非有理由，應予駁回。
據上論結，應依刑事訴訟法第四百十二條，裁定如主文。
中      華      民      國    八十七    年      五      月    二十八    日
                              最高法院刑事第三庭
                                  審判長法官  蔡  詩  文
                                        法官  莊  登  照
                                        法官  洪  明  輝
                                        法官  蔡  清  遊
                                        法官  吳  火  川
      右正本證明與原本無異
                                              書  記  官
中      華      民      國    八十七    年      六      月      三      日
